---
title: "Aufgabenvorrat Übung"
author: "Andreas Cardeneo"
date: "13 5 2021"
output: html_document
---

# Aufgabe (**Gruppe**): Historische Datenanalyse

1. Florence Nightingale
1. Snow's Cholera Karte
1. Minard's Karte von Napoleons Russlandfeldzug


# Aufgabe (**Gruppe**); Praktische Datenanalyse
## Filmdaten

Filmdaten von https://www.data-manual.com/data importieren wir wie eine normale Datei:

```{r movies_download}
movie_url <- "https://www.data-manual.com/datafiles/movies.csv"
movies <- readr::read_csv(movie_url)
```

Prüfen der eingelesenen Daten anhand der Dimensionen des Datensatzes:
```{r}
dim(movies)
```

## Fussballmannschaften

Die Daten stammen von der Seite https://github.com/fivethirtyeight/data/tree/master/soccer-spi und werden unter https://projects.fivethirtyeight.com/soccer-predictions/ genauer erklärt. Im wesentlichen werden Vereinsmannschaften durch Kennzahlen bewertet und man kann diese Daten hinsichtlich Vereins- und Ligastärken vergleichen.

```{r real_football_download}
teams_url <- "https://projects.fivethirtyeight.com/soccer-api/club/spi_global_rankings.csv"
teams <- readr::read_csv(teams_url)

dim(teams)

```
## Geburtenzahlen

Geburtenzahlen in den USA aus zwei Quellen (s. https://github.com/fivethirtyeight/data/tree/master/births).
Die Daten sind relativ einfach strukturiert und geben für einen Zeitraum einfach nur die Geburtenzahlen pro Kalendertag an. Hier werden die Daten von 2000 bis 2014 verwendet:

```{r birth_download}
birth_url <- "https://raw.githubusercontent.com/fivethirtyeight/data/master/births/US_births_2000-2014_SSA.csv"
births <- readr::read_csv(birth_url)

dim(births)

```
## CO2-Emissionen von Nahrungsmitteln

Auf der Seite https://ourworldindata.org/food-choice-vs-eating-local findet sich eine Untersuchung zu CO2-Emissionen verschiedener Lebensmittel entlang der Wertschöpfungskette.

```{r food_download}
co2_url <- "https://ourworldindata.org/uploads/2020/02/GHG-emissions-by-life-cycle-stage-OurWorldinData-upload.csv"
co2 <- readr::read_csv(co2_url)

dim(co2)

```
## Steam Spiele
Nutzung von Spielen auf Steam. Erklärung der Daten unter https://github.com/rfordatascience/tidytuesday/blob/master/data/2021/2021-03-16/readme.md.

```{r steam_download}
steam_url <- "https://raw.githubusercontent.com/rfordatascience/tidytuesday/master/data/2021/2021-03-16/games.csv"
steam <- readr::read_csv(steam_url)

dim(steam)

```
